【裁判字號】    95,抗,334
【裁判日期】    951013
【裁判案由】    聲請撤銷緩刑
【裁判全文】
臺灣高等法院臺南分院刑事裁定           95年度抗字第334號
抗  告  人
即 受 刑人  甲○○
上列抗告人因撤銷緩刑宣告案件，不服臺灣嘉義地方法院中華民
國95年8月31日裁定（95年度撤緩字第50號），提起抗告，本院
裁定如下：
    主  文
抗告駁回。
    理  由
一、抗告意旨略以：抗告人即受刑人甲○○於緩刑期間確實知所
    悔悟，兢兢業業奉公守法。抗告人原係職業軍人，離開軍旅
    生涯後所謀之職均未能如意，有志難伸與家計重擔之壓力下
    ，始於九十四年八月二十三日在與朋友聚會之場合為圖一時
    解憂吸食友人之二級毒品安非他命，經觀察勒戒後由檢察官
    為不起訴處分。嗣又因遇警突然臨檢一時心慌下隨手將朋友
    置於桌上之一級毒品收進口袋，才會因持有一級毒品而被判
    處有期徒刑三月，抗告人實非蓄意犯罪。按受緩刑之宣告而
    有緩刑期內因故意犯他罪，而在緩刑期內受得易科罰金之有
    期徒刑、拘役或罰金之宣告確定情形，足認原宣告之緩刑難
    收其預期效果，而有執行刑罰之必要者，得撤銷其宣告，刑
    法第七十五條之一第一項第二款雖有明定，然亦以「足認原
    宣告之緩刑難收其預期效果，而有執行刑罰之必要者」，始
    得撤銷緩刑之宣告。抗告人雖有於緩刑期內再受得易科罰金
    之有期徒刑之宣告，惟究此犯罪事實純屬因生活壓力一時無
    法宣洩之自殘行為，對社會尚不生危害，且距緩刑期滿不到
    一年始再誤罹刑章，足見抗告人確實知所悔悟。又抗告人有
    一固定之工作以養家糊口暨清償債務，家中有二名小孩就學
    ，抗告人一旦入獄，不但將喪失工作、妻小亦其依靠，所欠
    債務無法按月清償，則抗告人於刑之執行完畢後所面臨的將
    是一個破碎的人生亦將造成小孩終身無法磨滅之印記，從而
    刑之執行與抗告人違法所應受到之處遇顯不相當，亦有違緩
    刑制度之良意。為此請撤銷原裁定等語。
二、查原審檢察官聲請意旨略以：受刑人甲○○因侵占罪，前經
    原審法院於以九十三年度易字第十一號判決判處有期徒刑十
    月，緩刑三年，於九十三年四月二十六日確定在案。竟於緩
    刑期內，再因持有第一級毒品海洛因，經檢察官起訴後，由
    原審法院於九十五年六月二十八日以九十五年度嘉簡字第八
    五三號判處有期徒刑三月 (得易科罰金)，並已於九十五年
    七月二十日確定。惟受刑人先前即因施用第二級毒品，經觀
    察勒戒處分後，再與另案被告共同出資合買第一級毒品海洛
    因以供施用，顯有再犯之虞，足認原宣告緩刑難收其預期效
    果，有執行刑罰之必要，而依刑法第七十五條之一第一項第
    二款之規定，聲請將其緩刑之宣告，予以撤銷等語。
三、按於九十四年一月七日刑法修正施行前，受緩刑之宣告，九
    十四年一月七日修正刑法施行後，仍在緩刑期內者，適用九
    十四年一月七日修正施行之刑法第七十五條、第七十五條之
    一及七十六條規定，九十五年七月一日施行之刑法施行法第
    六條之一定有明文。次按受緩刑之宣告而有緩刑期內因故意
    犯他罪，而在緩刑期內受得易科罰金之有期徒刑、拘役或罰
    金之宣告確定情形，足認原宣告之緩刑難收其預期效果，而
    有執行刑罰之必要者，得撤銷其宣告，修正後刑法第七十五
    條之一第一項第二款規定甚明。查抗告人前因業務侵占罪，
    經原審法院以九十三年度易字第十一號判決判處有期徒刑十
    月，緩刑三年，於九十三年四月二十六日確定。其於緩刑期
    內，再因持有第一級毒品海洛因，經檢察官起訴後，由原審
    法院於九十五年六月二十八日以九十五年度嘉簡字第八五三
    號判處有期徒刑三月 (得易科罰金)，並已於九十五年七月
    二十日確定。又受刑人前於九十四年八月二十三日亦曾因施
    用第二級毒品，經送觀察勒戒後由檢察官為不起訴處分在案
    ，並為抗告人陳明在卷，且有上開各該判決及臺灣高等法院
    被告前案紀錄表在卷可憑。查受刑人既因業務上侵占罪經原
    審法院判處有期徒刑十月，緩刑三年確定，即應兢兢業業、
    勿再觸法，詎其在緩刑期內，竟不思改過遷善，仍故意犯持
    有第一級毒品海洛因罪，並經原審法院判處有期徒刑三月 (
    得易科罰金)確定，又其在緩刑期間亦曾因施用第二級毒品
    ，經送觀察勒戒後由檢察官為不起訴處分在案，實難認受刑
    人確有悔意，原宣告之緩刑顯然未能使受刑人悛悔向上，而
    難收其預期效果，原審法院因而認有執行刑罰必要，且核與
    刑法第七十五條之一第一項第二款規定相符，而准原審檢察
    官之聲請，撤銷受刑人緩刑之宣告。本院經核，原裁定認事
    用法俱無不當。抗告理由固以其一旦入獄，不但將喪失工作
    、妻小亦其依靠，所欠債務無法按月清償，則抗告人於刑之
    執行完畢後所面臨的將是一個破碎的人生亦將造成小孩終身
    無法磨滅之印記，從而刑之執行與抗告人違法所應受到之處
    遇顯不相當，亦有違緩刑制度之良意云云。惟查，抗告人先
    前所犯業務侵占罪，於原審法院以九十三年度易字第十一號
    判決判處有期徒刑十月，即酌量其情狀而予以宣告緩刑三年
    ，以期抗告人有自新之機會，詎抗告人不知悛改，緩刑期內
    故意犯罪再持有第一級毒品被判處有期徒刑三月，且曾有施
    用第二級毒品經送觀察勒戒之處分，法院依法自應撤銷抗告
    人之緩刑宣告，此之結果係抗告人於緩刑期內故意再犯罪所
    致，其抗告理由不足採，應予駁回。
四、據上論斷，依刑事訴訟法第412條，裁定如主文。
中    華    民    國    95    年    10    月    13    日
                  刑事第一庭    審判長法  官  黃崑宗
                                      法  官  夏金郎
                                      法  官  王明宏
以上正本證明與原本無異。
不得再抗告。
                                      書記官  黃全忠
中    華    民    國    95    年    10    月    14    日


司法院資訊處製作；財團法人民間司法改革基金會備份。
